臺灣桃園地方法院交通事件裁定　　　　100年度交聲字第673號
原處分機關　交通部公路總局新竹區監理所桃園監理站
異　議　人
即受處分人　林模
上列受處分人因違反道路交通管理處罰條例案件，對於交通部公
路總局新竹區監理所桃園監理站於民國100 年8 月15日所為之桃
監裁罰字第裁52-Q00000000號違反道路交通管理事件裁決書所為
之處分，聲明異議，本院裁定如下：
    主  文
異議駁回。
    理  由
一、原處分意旨略以：本件異議人即受處分人林模於民國100
    年3 月8 日上午10時38分許，駕駛車牌號碼4252-VR 號自用
    一般小客車，行經台9 線108.5 公里處（南下）路段，為宜
    蘭縣政府警察局交通警察隊蘇澳稽查站警員依道路交通管理
    處罰條例第22條第1 項第7 款，以宜警交字第Q00000000 號
    舉發違反道路交通管理事件通知單當場掣單舉發「駕照逾期
    （92.4.12） 」違反道路交通管理事件，惟異議人未於法定
    期限內（即100 年3 月23日前）向交通部公路總局新竹區監
    理所桃園監理站繳納罰緩或陳述不服舉發，經原處分機關以
    異議人原持有之汽車駕駛照前因交通違規案件，經裁處「易
    處逕註」在案，是異議人本件違規當時之汽車駕駛執照為逕
    行註銷狀態，嗣因註銷期限業已屆滿（即89年12月19日至90
    年12月18日止），認異議人本件係屬未領有駕駛執照駕駛小
    型車之違規行為，乃於100 年8 月15日，依據道路交通管理
    處罰條例第21條第1 項第1 款及道路交通管理事件統一裁罰
    基準表及處理細則之規定，裁處受處分人罰鍰新臺幣（下同
    ）12,000元等語。
二、聲明異議意旨略以：異議人即受處分人林模，於100 年3
    月8 日上午10時38分許，駕駛車牌號碼4252-VR 號自用一般
    小客車，行經台9 線108.5 公里處（南下）路段，遭宜蘭縣
    政府警察局交通警察隊蘇澳稽查站警員攔停舉發「駕照逾期
    （92.4.12） 」，並以宜警交字第Q00000000 號舉發違反道
    路交通管理事件通知單當場舉發，惟異議人係經筆試、路考
    及格取得駕駛執照，效力猶如高、普考試之及格證書，原處
    分機關竟因異議人未更換駕駛執照，即視同無照駕駛而裁罰
    之，顯有適用法條不當及處罰過重之情，更有藐視考試權及
    違反憲法基本人權之實，且異議人前因超速之交通違規罰鍰
    未繳納，何以牽涉到駕照？此乃立法之濫權，司法單位應勇
    於矯正濫權不當之法規以維護基本人權，故認原處分機關裁
    處異議人罰鍰12,000元之處分顯有錯誤，爰為此聲明異議請
    求撤銷原處分，並盼鈞院准依「未帶駕照」以為本案之裁處
    云云。
三、按受處分人不服道路交通管理處罰條例第8 條所定主管機關
    所為之處罰者，得於接到裁決書之翌日起20日內，向管轄地
    方法院聲明異議，道路交通管理處罰條例第87條第1 項定有
    明文。又按交通法庭認聲明異議不合法律上之程式，且無從
    補正者，應以裁定駁回之，道路交通案件處理辦法第18條亦
    定有明文。再按有關文書送達之程序，準用行政程序法送達
    之規定。送達由郵政機關送達者，以一般郵遞方式為之，但
    文書內容對人民權利義務有重大影響者應為掛號，行政程序
    法第67條、第68條第1 項、第3 項分別訂有明文。復按送達
    ，於應受送達人之住居所、事務所或營業所為之。且於應送
    達處所不獲會晤應受送達人時，得將文書付與有辨別事理能
    力之同居人、受雇人或應受送達處所之接收郵件人員。行政
    程序法第72條第1 項前段、第73條第1 項分別規定有明文。
四、經查，本件原處分機關之上揭裁決書係送達於異議人之戶籍
    地址即「桃園縣桃園市○○路236 號5 樓之4 」，因未獲會
    晤異議人本人，而由異議人住所地即天威大廈管理委員會之
    受雇人收受，此有交通部公路總局新竹區監理所桃園監理站
    送達證書影本在卷可稽，其送達程序於法核無不合，應認本
    件裁決書業已生合法送達之效力，則依上揭規定，異議人係
    於100 年8 月17日收受原處分機關桃監裁字第裁52-Q000000
    00號裁決書。再依司法院所發布之「法院訴訟當事人在途期
    間標準」第2 條第1 款、第4 條第1 款第1 目之規定，交通
    案件聲明異議之當事人居住於處罰機關所在之鄉、鎮、市 (
    包括縣轄市、省轄市及院轄市)者 ，不扣除在途期間。本件
    異議人送達裁決書當時之住所地係在「桃園縣桃園市」，無
    須扣除在途期，是受處分人如對原處分機關是項裁決不服欲
    提起異議，依照上述說明，其20日之合法提出異議期間，即
    自收受送達翌日即100 年8 月18日起算至100 年9 月6 日止
    ，然異議人至100 年9 月7 日始將聲明異議狀送達於交通部
    公路總局新竹區監理所桃園監理站，此有桃園監理站加蓋之
    收文章在卷可證，嗣桃園監理站於100 年9 月9 日依法函送
    至本院聲明異議，有交通部公路總局新竹區監理所桃園監理
    站100 年9 月8 日竹監桃字第1000018899號函、該所桃園監
    理站送達證書各1 份在卷足憑，足見本件異議人顯逾上揭法
    定異議期間，其異議不合法律上程式，且無從補正，核諸前
    揭說明，自應將異議人之異議駁回。
五、據上論斷，應依道路交通管理處罰條例第87條、道路交通事
    件處理辦法第17條前段，裁定如主文。
中    華    民    國    100   年    10    月    17    日
                           交通法庭  法  官  陳郁融        
以上正本證明與原本無異。
如不服本裁定，應於裁定送達後5 日內向本院提出抗告狀。
                                     書記官  陳亭竹
中    華    民    國   100    年    10    月    19    日